【裁判字號】    98,交聲,3905
【裁判日期】    981231
【裁判案由】    聲明異議
【裁判全文】
臺灣臺中地方法院交通事件裁定        98年度交聲字第3905號
原處分機關  交通部公路總局臺中區監理所
受  處分人  巴黎開發有限公司
代  表  人 甲○○
上列異議人即受處分人因違反道路交通管理處罰條例案件，對於
交通部公路總局臺中區監理所民國98年9 月21日所為之裁決（中
監違字第裁60-HD0000000號），聲明異議，本院裁定如下：
    主  文
異議駁回。
    理  由
一、原處分機關裁決意旨：受處分人巴黎開發有限公司所有之車
    牌號碼688-TM號自用曳引車，於民國98年7 月17日01時20分
    許，在臺中縣霧峰鄉○○○路○ 段迴轉道口處，因「聯結77
    -EE 拖車，未依規定使用行車紀錄器」之違規，經臺中縣警
    察局霧峰分局依違反道路交通管理處罰條例第18條之1 第3
    項舉發，受處分人於期限內到案，該所遂於98年9 月21日，
    以中監違字第裁60-HD0000000號裁決書，裁處罰鍰新臺幣（
    下同）9,000 元，並責令臨時檢驗。
二、受處分人聲明異議意旨：當時司機廖俊爵為警攔查後均配合
    員警查詢，查詢後證明該車已依規定裝設行使紀錄器，並依
    規定使用，並無違規，員警卻以未依規定使用行車紀錄器為
    由，將該車行車紀錄卡拆除，舉發違規與事實有極大出入，
    為此聲明異議，請求撤銷原處分。
三、按受處分人，不服第8 條主管機關所為之處罰，得於接到裁
    決書之翌日起20日內，向管轄法院聲明異議，道路交通管理
    處罰條例第87條第1 項定有明文。依上開規定，得向法院聲
    明異議者，限於受處分人。本件原處分機關裁罰之對象為巴
    黎開發有限公司，該公司代表人為甲○○，有公司基本資料
    查詢明細在卷可稽，是該公司如欲對原處分聲明異議，應由
    甲○○代表巴黎開發有限公司提出，惟本件聲明異議狀卻由
    違規行為當時之司機廖俊爵具狀簽名蓋章，並於撰狀人欄位
    內蓋用巴黎開發有限公司之公司章，而無代表人甲○○之簽
    名或蓋章，參諸前開說明，程序上已有未合。
四、又按未依規定保存行車紀錄卡或未依規定使用、不當使用行
    車紀錄器致無法正確記錄資料者，處汽車所有人9,000 元以
    上1 萬2,000 元以下罰鍰，並應責令其參加臨時檢驗，亦為
    道路交通管理處罰條例第18之1 條第3 項、第4 項所明定。
    經查：
  (一)廖俊爵於98年7 月17日01時20分許，駕駛受處分人所有之車
    號688-TM號自用曳引車，為臺中縣警察局霧峰分局員警攔檢
    稽查，稽查過程中廖俊爵稱未裝設行車紀錄器，員警即依違
    反道路交通管理處罰條例第18條之1 第1 項之規定舉發，惟
    廖俊爵於員警舉發完成後，始稱車上裝有行車紀錄器，又員
    警於查驗行車紀錄卡時，發現廖俊爵未依規定使用行車紀錄
    卡，與規定不符，即請廖俊爵交付原交通違規舉發通知聯以
    更正違規事實，但廖俊爵不願配合，員警遂於舉發單移送聯
    更正為違反道路交通管理處罰條例第18條之1 第3 項等情，
    有臺中縣警察局霧峰分局98年9 月7 日中縣霧警交字第0980
    018109號函及臺中縣警察局中縣警交字第HD0000000 號舉發
    違反道路交通管理事件通知單移送聯影本在卷可憑。
  (二)聲明異議意旨雖否認有未依規定使用行車紀錄器之違規，然
    經本院函詢原舉發員警關於舉發之經過，據舉發警員洪凱傑
    以職務報告書回覆：「警員洪凱傑、曾汪祥、實習生黃昭瑜
    於98年7 月17日擔服00時至02時交通稽查路檢勤務，執行地
    點為臺中縣霧峰鄉○○○路○ 段迴轉道前，於01時20分許違
    規人廖俊爵駕駛688-TM拖77-EE 沿中投西路2 段往草屯方向
    行駛，於路檢點遭警攔查，警員要求出示行車紀錄表，違規
    人稱還未裝設行車紀錄器無法出示，警員即依未裝設行車紀
    錄器依法告發，告發完畢後罰單交由違規人，違規人隨即聯
    繫才知道車內有裝設行車紀錄器，警員立即要求查看行車紀
    錄表，違規人以拿行車紀錄表為由，上車後即駕車往南下國
    三道逃逸。經上國三攔查，違規人才出示行車紀錄表，查看
    行車紀錄表，僅紀錄01時30分，約2 、3 分鐘往國三道逃逸
    時間、速度及里程，顯然無路檢攔查前之行車紀錄，依上記
    事證顯示違規人未依規定使用行車紀錄表明確，乃代保管該
    車行車紀錄表，警員要求違規人出示舉發通知單變更違規事
    實，違規人拒絕出示，稱已丟掉無法更正，警員唯有將移送
    聯更正違規事實以求正確」，有臺中縣警察局霧峰分局98年
    11 月10 日中縣霧警交字第0980023371號函檢附之職務報告
    存卷可參。本件舉發員警與受處分人或駕駛人廖俊爵間均無
    特殊冤仇，衡情當無構詞誣陷受處分人或駕駛人廖俊爵之必
    要與可能，且卷內亦無任何證據足資證明舉發員警有捏造事
    實或證據違法取締之情事存在，則舉發員警本其維護交通秩
    序、安全職責所為之舉發，自應受到合法、正確之推定。況
    依卷內行車紀錄卡影本所示，其上確實僅於01時30分左右有
    行車速度紀錄，而無在此之前之行車紀錄，顯見受處分人所
    有之車號688-TM號自用曳引車，確有未依規定使用行車紀錄
    器致無法正確記錄資料之違規事實。
五、綜上所述，受處分人所有之車號688-TM號自用曳引車於前揭
    時地有未依規定使用行車紀錄器致無法正確記錄資料之違規
    事實，堪以認定。原處分機關援引道路交通管理處罰條例第
    18條之1 第3 項、第4 項規定，裁處受處分人罰鍰9,000 元
    並責令臨時檢驗，核無違誤或不當。本件聲明異議否認違規
    為無理由，應予駁回。
六、據上論斷，應依道路交通管理處罰條例第87條第2 項，道路
    交通案件處理辦法第19條規定，裁定如主文。
中    華    民    國    98    年    12    月    31    日
                        交通法庭  法  官   羅智文
上正本證明與原本無異。
如不服本裁定應於送達後5日內向本院提出抗告狀。
                                  書記官   鄭淑英
中    華    民    國    98    年    12    月    31    日

司法院資訊處製作；財團法人民間司法改革基金會備份。
